【裁判字號】    91,訴,903
【裁判日期】    920117
【裁判案由】    強盜
【裁判全文】
臺灣屏東地方法院刑事判決                          九十一年度訴字第九三號
    公  訴  人  臺灣屏東地方法院檢察署檢察官
    被      告  乙○○
    指定辯護人  本院公設辯護人  謝弘章
右被告因強盜案件，經檢察官提起公訴（九十一年度偵緝字第二二七號），本院判決
如左：
     主  文
乙○○竊盜，因防護贓物、脫免逮捕，而當場施以強暴，累犯，處有期徒刑伍年貳月
。
     事  實
一、乙○○前因竊盜案件，經本院判處有期徒刑八月，於民國八十九年一月十八日執
    行完畢，猶不知悔改，復意圖為自己不法之所有，於九十一年七月十八日十六時
    三十分許，騎乘車號ＷＲＵ－９８３號機車，至屏東市○○路一五三之一號一葉
    鴨肉店，見店內無人，店門未關，乃徒手竊取丙○○所有擺放於櫃內之金門高梁
    酒大瓶裝三瓶、小瓶二瓶、三十八度金門高梁酒二瓶，得手後，適為丙○○之妻
    甲○○發現，乙○○仍將所竊得之高梁酒放置於機車前置物籃內，並擬騎機車離
    去，因甲○○高喊搶劫，丙○○在廚房內聞訊出來，二人即合力上前拉住乙○○
    機車，陳明峰為防護贓物、脫免逮捕，明知機車已為丙○○二人拉住，如強行駛
    離，有使丙○○等人受傷之危險，仍驅車離去，致使丙○○被拉倒在地，並被拖
    行至上開鴨肉店前之馬路上，受有左膝挫傷８Ⅹ４公分、右膝挫傷２Ⅹ１公分、
    ３Ⅹ１公分、左手擦傷２Ⅹ１公分、右手擦傷１Ⅹ１公分等傷害。嗣因一自小客
    車駛至現場，阻擋住乙○○去路，乙○○人車倒地後，棄車逃離現場，後為警據
    報循線查獲。
二、案經屏東縣警察局東分局報請臺灣屏東地方法院檢察署檢察官偵查起訴。
     理  由
一、訊據被告陳明峰固坦承於右揭時、地，竊得丙○○所有之高梁酒，及因騎機車欲
    逃離現場時，致使丙○○受傷，惟矢口否認有施以強暴之意，辯稱：當時東西都
    已經放在機車籃子裡，我並沒有要確保贓物，是因丙○○他們用臉盆打我，又喊
    搶劫，我會害怕，所以只想著要逃跑，我並不知道他拉住我之機車云云。經查：
    右揭犯罪事實，業據證人丙○○到庭指訴「我是聽到我太太在呼叫，我出來之後
    看到被告已經將酒放到機車的籃子裡面，我又看到我太太拉住被告的機車籃子，
    我就上前拉住被告機車的後方，跟著我太太就轉到我這邊跟我一起拉住被告機車
    的後方，被告硬是要逃離現場，我將被告的機車扳倒兩、三次，但是沒有全倒只
    有半倒，被告又把機車扶正，就要騎車逃離現場。我是被被告拖行到我店前面的
    馬路中央，剛好有一輛自小客車通過，被告的機車才倒地，被告才棄車逃跑」等
    語；且證人甲○○亦證述「 (案發當時情形如何？)當時我本來是在裡面整理東
    西，我出來之後，看到被告拿我們的酒，我問被告為何拿我們的酒，被告將酒拿
    到機車的菜籃裡面，我上前拉住被告的機車籃子，一邊喊搶劫，我先生就出來」
    、「 (妳先生出來之後，是先拉住被告機車的何處？)不曉得是拉機車的籃子還
    是後方，我已經不記得了，我只記得後來我跟我先生兩個人都拉住被告機車的後
    方，被告硬要逃離現場，我先生就被拖著跑，後來被告逃到我們店隔壁間馬路中
    央，機車就摔倒，被告差點被一部自小客車撞到，於是被告就棄車逃逸」等語綦
    詳，核與被告前於偵訊時所供：我有行竊高梁酒，並置於菜籃內，但我被發現後
    ，我急於騎機車逃逸，被害人拉我機車不讓我走，我不管被害人之阻止而硬要騎
    車逃逸，因此我騎之機車與被害人雙雙倒地；當時店內有一女出來，喊搶奪，我
    正騎機車要走，丈夫出來即拉住我機車尾部等語相符，被告事後辯稱不知道機車
    被拉住云云，顯為飾卸之詞，委不足採。此外，復有寶建醫院診斷證明書一紙、
    被告騎乘之機車及被害人受傷之照片共七幀等可資參佐。
二、按刑法第三百二十九條所謂強暴，謂直接或間接對於人之身體施以暴力而言。本
    件上訴人於行竊被害人之皮包及現金得手後，欲騎機車逃離時，為被害人發現，
    大喊抓賊，並以雙手抓住上訴人之機車，上訴人為脫免逮捕，不顧被害人安危，
    強行駛離，並以機車將被害人拖行數公尺，致被害人兩膝及右手背瘀血及擦傷，
    自難謂非當場施以強暴。最高法院八十九年度台上字五○一一號判決可資參照。
    是核被告乙○○所為，係犯刑法第三百二十九條之準強盜罪。被告前因竊盜案件
    ，經本院判處有期徒刑八月，於八十九年一月十八日執行完畢，有被告全國前案
    紀錄表可按，其受有期徒刑之執行完畢，五年內再受有期徒刑以上刑之罪，為累
    犯，依法加重其刑。爰審酌被告犯罪固造成被害人財物及身體上相當之損害，惟
    被告盜取之財物所值非十分巨大，且犯後又能坦認部分犯行之態度等情狀，量處
    如主文所示之刑。
據上論斷，應依刑事訴訟法第二百九十九條第一項、刑法第三百二十九條、第三百二
十八條、第四十七條，判決如主文。
本案經檢察官許英輝到庭執行職務
中      華      民      國      九十二      年     一     月    十七    日
                                      臺灣屏東地方法院刑事第一庭
                                          法  官  包梅真
右正本證明與原本無異。
如不服本判決應於收受本判決送達後十日內向本院提出上訴書狀，其未敘述上訴理由
者，並得於提起上訴後十日內向本院補提理由書狀（均須按他造當事人之人數附繕本
 ）「切勿逕送上級法院」
                                          書記官  蔡進吉
中      華      民      國      九十二      年     一     月    十七    日
附錄法條：
刑法第三百二十九條
竊盜或搶奪，因防護贓物、脫免逮捕或湮滅罪證，而當場施以強暴脅迫者，以強盜論
。
刑法第三百二十八條
意圖為自己或第三人不法之所有，以強暴、脅迫、藥劑、催眠術或他法，至使不能抗
拒，而取他人之物或使其交付者，為強盜罪，處五年以上有期徒刑。
以前項方法得財產上不法之利益或使第三人得之者，亦同。
犯強盜罪因而致人於死者，處死刑、無期徒刑或十年以上有期徒刑；致重傷者，處無
期徒刑或七年以上有期徒刑。
第一項及第二項之未遂犯罰之。
預備犯強盜罪者，處一年以下有期徒刑、拘役或三千元以下罰金。


司法院資訊處製作；財團法人民間司法改革基金會備份。
